臺灣高等法院臺中分院刑事判決　　　　96年度上易字第1011號
上　訴　人　臺灣臺中地方法院檢察署檢察官
被　　　告　乙○○
上列上訴人因被告侵占案件，不服臺灣臺中地方法院95年度易字
第1562號中華民國96年 4月16日第一審判決（起訴案號：臺灣臺
中地方法院檢察署95年度偵字第9857號），提起上訴，本院判決
如下：
    主    文
上訴駁回。
    理    由
一、本案經本院審理結果，認第一審諭知被告乙○○無罪之判決
    ，並無不當，應予維持，並引用第一審判決書記載之證據及
    理由（如附件）。
二、檢察官上訴意旨略以：經告訴人唐辰國際股份有限公司（下
    稱告訴人公司，查該公司於94年12月 6日與碩辰國際股份有
    限公司、麥坎納國際股份有限公司合併，並經經濟部於95年
    1月3日核准登記為英倫梅洛赫國際股份有限公司）查詢94年
    9月至11月之排班表，發現被告自94年9月8日至11月8日盤點
    期間，休假 2天是由于漢廷代班，代班期間未見被告稱有鞋
    類或禮券短少情形，關於禮券、抵用券及應收貨款短繳之原
    因，自非代班或派遣支援系爭專櫃門市業務之其餘業務人員
    ，於經手、核銷、報帳時因登載疏漏所導致。又證人劉孟麗
    證述：以前很少發現帳有問題，而且每次發現有問題，櫃員
    都能馬上解釋或發現問題，過去的盤點未曾出現像本件產品
    及禮卷短少這麼多的情形等語，因此，以被告疏未將禮券、
    抵用券及應收貨款繳回公司，解釋此等物品短少之原因，實
    不合常情。此外，證人于漢廷證稱：被告於94年11月份離職
    沒有辦理交接等語，如被告未侵占業務上所持有物品，何以
    不告而別？另告訴人公司代理人梁金田陳述：除非禮券號碼
    輪入電腦才無法重複使用等語，自不能排除被告收取禮券後
    ，不將號碼輸入電腦，反而侵占入己之可能性。
三、經查：(一)證人劉孟麗於原審雖證稱：被告與前手係以人工盤
    點，且該次人工盤點有紀錄留存公司等語（見原審卷第68、
    72頁），然證人即94年 7月間負責被告與前手交接盤點事宜
    之于漢廷於原審明確證稱：被告於94年 7月間與前手交接當
    時，並未進行交接盤點，雖然交接時原則上仍應盤點，但若
    前、後手雙方信任對方，也可選擇不盤點等語（見原審卷第
    77至78頁），且迄本院辯論終結時，告訴人公司仍未提出任
    何被告與前手交接時進行人工或電腦盤點之紀錄資料，則被
    告於94年7月間受聘派駐至台中市○○路○段161號中友百貨
    公司Ｂ棟10樓「麥坎納休閒鞋專櫃」時，有無與前手確實辦
    理盤點、交接，即屬不明；亦即該時系爭專櫃之現場或倉庫
    內之存貨量，是否確與告訴人公司之電腦記錄相符合，即非
    無疑，自難以數月後經實際清點與電腦紀錄不符，遽論被告
    有易持有為所有而侵占鞋類貨物之行為；亦不得僅憑先前之
    盤點很少發現帳有問題或出現像本件產品及禮卷短少數量較
    多之情形，即臆測係被告侵占貨物、貨款及禮卷。(二)被告於
    休假時，並未與代班人員進行盤點、交接等情，業經證人劉
    孟麗、于漢廷於原審證述明確（見原審卷第74、75、77頁）
    ，則貨物、禮卷既未經清點，其有無短少，在代班人員與被
    告間即屬不明，亦難以于漢廷於代班期間未見被告稱有鞋類
    或禮券短少情形，即推論被告有侵占鞋類或禮券之行為。(三)
    告訴人公司於94年11月 8日進行盤點前，適逢中友百貨週年
    慶，該公司為配合週年慶活動，曾派遣其他人員至系爭專櫃
    支援人力，為了爭取業績，告訴人公司另名負責中區業務之
    組長，曾一再鼓勵被告先預賣週年慶促銷之特價鞋款，貨還
    沒有到，被告就先賣，預收價款，開發票，待鞋類補貨到櫃
    後，再通知客戶取貨，如果紀錄不清楚，會發生超賣情形，
    甚至同一客人重複拿2、3雙，于漢廷有親眼看到被告先前跟
    客戶預收新臺幣（下同）900 元鞋子款項，後來沒有辦法供
    貨，所以他直接拿3000多元的鞋子補償客戶等情，亦據證人
    劉孟麗、于漢廷於原審證述明確（見原審卷第68、69、80頁
    ）。又依告訴人公司提出之原始銷貨憑單一疊及彙整一覽表
    ，可知該段期間內，被告除有繳回禮券短少之情形之外，亦
    曾於94年10月1日、8日有繳回禮券溢額之情形；而經與告訴
    人公司提出之前述原始銷貨憑單互為核對，被告於被指涉侵
    占之各該營業日，因銷售而取得之禮券、抵用券及應收貨款
    甚多，而絕大部分的天數，被告尚有繳回部分之禮券及抵用
    券，現款繳回之情形亦絕大部分時間均屬正常；再者，告訴
    人公司所提出之原始銷貨憑單中，僅有約半數之憑單曾經被
    告簽名確認為其所經手銷售，而其餘憑單上僅有售出鞋款之
    種類、金額、顧客付款方式及顧客送貨資料等紀錄，尚無法
    確認該等銷售紀錄確係被告所經手；參以該段期間適逢中友
    百貨週年慶，業務繁忙，告訴人公司曾派遣其他人員至系爭
    專櫃支援人力，且有超賣致無法出貨，乃以其他鞋款代替等
    情事，則該段期間售出之鞋類及收取之禮券、抵用券及現金
    等，既非均由被告所經手，而其他經手者，有無正確記錄並
    按規定將禮券截角或輸入禮券號碼，即不得而知，自難單以
    事後清查有短少情形，即謂係被告侵占鞋類、貨款或禮券之
    結果。(四)證人劉孟麗於原審證述：盤點後被告變成跑班人員
    ，後來那個專櫃就由別人來接等語（見原審卷第72頁），則
    被告既成跑班人員而未再負責專櫃，亦難以其離職時未依程
    序辦理，即臆測係因侵占事發致不告而別。(五)綜上所述，本
    件公訴人所舉之證據，並未達一般人均不致有所懷疑，而得
    確信被告確有業務侵占之真實程度，無從說服本院以形成被
    告有罪之心證。且本院在得依或應依職權調查證據之範圍內
    ，復查無其他積極證據足以證明被告確有公訴意旨所指業務
    侵占之犯行。是本件要屬不能證明被告犯罪，原審因而為被
    告無罪之諭知，並無不合，檢察官上訴意旨指摘原判決不當
    ，為無理由，應予駁回。
四、被告乙○○經本院合法傳喚，無正當之理由不到庭者，爰不
    待其陳述，逕行判決。
五、據上論斷，應依刑事訴訟法第371條、第373條、第368條 ，
    判決如主文。
本案經檢察官甲○○到庭執行職務。
中　　華　　民　　國　　96　　年　　8 　　月　　1 　　日
            刑事第六庭    審判長法　官  李  文  雄
                                法　官  林  靜  芬
                                法　官  張  恩  賜
上列正本證明與原本無異。
不得上訴。
                                書記官  陳　如　慧
中　　華　　民　　國　　96　　年　　8　　 月　　2　 　日
